# JESÚS FERNANDO LUJÁN PISCOYA

### **DESARROLLADOR DE SOFTWARE**

Ingeniero de Sistemas y Computación apasionado por la tecnología, con dos años de experiencia en el desarrollo de software, tanto en Frontend y Backend utilizando principalmente ReactJS, Python, SQL y MongoDB. Además, poseo conocimientos especializados en Robotic Process Automation (RPA). Soy un profesional proactivo con habilidades en resolución de problemas, comprometido con la calidad del trabajo y la aplicación de las últimas tendencias en tecnología para ofrecer soluciones innovadoras y eficientes.

# **EXPERIENCIA LABORAL**

**Assistant Consulting-Digital & Emerging Technologies** en Ernst & Young Asesores Empresariales S.C.R.L.

Agosto 2023 – Abril 2024 [Lima, Perú] [Servicios de consultoría, entre otros]

### **RESPONSABILIDADES**

- Desarrollo e implementación de Bots RPA para la automatización de procesos mediante el uso de herramientas como Automation Anywhere, Python, VBA, PowerBI, PowerApps, Power Automate, entre otras.
- Soporte a Bots RPA previamente desarrollados.
- Liderar reuniones de relevamiento con clientes para comprender sus necesidades y gestionar comunicaciones continuas para asegurar la alineación de proyectos RPA.
- Realización de documentación correspondiente al proceso de desarrollo de los Bots RPA.

### **PRINCIPALES LOGROS**

- Puesta en producción de Bot RPA que automatiza la recopilación datos de SAP y una API para generar reportes en PowerBI.
- Puesta en producción de Bot RPA que automatiza el proceso de Gestión Documentaria de una empresa.
- Puesta en producción de Bot RPA que automatiza la recolección de datos y envío de reporte de ventas.

### Analista Programador Fullstack en Analytia Consulting S.A.C.

Mayo 2023 – Julio 2023 [Lima, Perú] [Consultora de automatización de procesos]

## **RESPONSABILIDADES**

- Construcción de la lógica para el backend de una aplicación web de gestión de comprobantes.
- Desarrollo de una API GraphQL y una base de datos en PostgreSQL que sirva datos al frontend de una aplicación de gestión de comprobantes.

 Desarrollo de frontend basado en ReactJS y MaterialUI para una aplicación de gestión de comprobantes.

#### **PRINCIPALES LOGROS**

• Fase beta de Provify, una aplicación que permite le gestión de comprobantes entre proveedores y clientes automatizando la recepción y validación.

# Desarrollador de Software en Aerogas del Norte S.A.C.

Febrero 2022 – Enero 2023 [Chiclayo, Perú] [Distribuidor y comercializador de hidrocarburos]

#### **RESPONSABILIDADES**

- Desarrollar e implementar una aplicación web de reportes basada en ReactJS y Clean Architecture.
- Dar mantenimiento al sitio web de la empresa.
- Abstraer requerimientos funcionales de software que den solución a problemas y mejoren los procesos de la empresa.
- Desarrollar e implementar una API REST en Python y una base de datos en MongoDB que centralice información de ventas.
- Indagar y aprender nuevas tecnologías y/o herramientas que puedan ser usadas en el desarrollo de nuevo software o implementadas en el existente.

### **PRINCIPALES LOGROS**

- Puesta en producción de Aerogas Reportes, una aplicación que permite la representación visual de datos mediante gráficos con información consolidada sobre las ventas.
- Disminuir el tiempo invertido para establecer precios de combustibles mediante la utilización de informes que muestran tendencias de ventas.
- Fomentar el pensamiento ágil mediante la entrega temprana y continua del software, así como con la activa participación del cliente en el proceso de desarrollo.

### **Asistente de TI** en Municipalidad Provincial de Chiclayo.

Prácticas preprofesionales Enero 2021 – Marzo 2021 [Chiclayo, Perú] [Entidad gubernamental]

# **RESPONSABILIDADES**

- Realizar pruebas de caja negra a aplicación web de gestión documentaria.
- Documentar y exponer los resultados de las pruebas realizadas.

## **PRINCIPALES LOGROS**

- Se validó la funcionalidad de la aplicación en donde se identificaron ciertos fallos, los cuales fueron reportados para su corrección.
- Se identificaron errores en la usabilidad que provocaban que ciertas partes de la aplicación sean poco intuitivas.

# Desarrollador de Software como profesional independiente.

Agosto 2020 – Diciembre 2021 [Chiclayo, Perú]

- Desarrollo de una aplicación web basada en ReactJS, una API GraphQL en Python y base de datos PostgreSQL, para clasificar la calidad del arroz con inteligencia artificial en el área de producción de un molino.
- Desarrollo en equipo de un punto de venta web para un restaurante, hecho con ReactJS y que se integra con una API GraphQL en NodeJS y base de datos PostgreSQL.
- Desarrollo en equipo de una aplicación web para el control de asistencia, basado en ReactJS y que consume una API GraphQL en .NET y base de datos SQL Server.

### **HABILIDADES**

• Rápido aprendizaje

• Principios ágiles

 Resolución de problemas

Adaptabilidad

Responsabilidad

JavaScript

HTML

CSS

React

NodeJS

GraphQL

MongoDB

• SQL

Astro

• Python

Java

VBA

• GIT

Automation Anywhere

Power Automate

PowerApps

PowerBl

# **FORMACIÓN**

**Ingeniería de Sistemas y Computación** en Universidad Católica Santo Toribio De Mogrovejo (USAT).

Abril 2017 - Diciembre 2021 [Chiclayo, Perú]

### **IDIOMAS**

Español nativo e Inglés B1.